臺灣士林地方法院民事裁定
111年度抗字第150號
抗  告  人  謝坤秀  

相  對  人  永昌不動產經紀有限公司

法定代理人  傅國昊  


上列當事人間本票裁定事件，抗告人對於中華民國111年5月25日
本院111年度司票字第5873號裁定提起抗告，本院裁定如下：
    主  文
抗告駁回。
抗告費用新臺幣壹仟元由抗告人負擔。
    理  由
一、按執票人向本票發票人行使追索權時，得聲請法院裁定後強
     制執行。票據法第123條定有明文。次按本票執票人依上開
    法條之規定，聲請法院裁定許可對發票人強制執行，係屬非
    訟事件程序，法院僅就形式上審查得否准許強制執行，此項
    裁定並無確定實體上法律關係存否之效力，如發票人就票據
    債務之存否有爭執時，應由發票人提起確認之訴，以資解決
    （最高法院56年台抗字第714號、57年台抗字第76號裁定意
    旨參照）；又本票執票人依票據法第123條規定向本票發票
    人行使追索權，聲請法院裁定准予強制執行，係屬非訟事件
    ，對於此項聲請所為裁定，僅依非訟事件程序，就本票形式
    上之要件是否具備予以審查為已足。再免除作成拒絕證書之
    本票，執票人聲請裁定准予強制執行時，毋庸提出已為付款
    提示之證據。票據債務人如主張本票未經執票人提示，依票
    據法第124條準用同法第95條但書之規定，應由其負舉證之
    責，且此亦屬執票人得否行使追索權之實體問題，仍應由票
    據債務人另訴解決（最高法院84年度台抗字第22號、93年度
    台抗字第83號裁定意旨參照）。末按抗告，除本編別有規定
    外，準用第三編第一章之規定，又第二審法院認為上訴為無
    理由者，應為駁回之判決，民事訴訟法第495條之1第1項、
    第449條第1項分別定有明文，該等規定，依非訟事件法第46
    條規定，於非訟事件之抗告準用之。
二、本件相對人在原審主張：伊執有抗告人為發票人，發票日為
    民國111年4月6日、金額為新臺幣12萬元、未載到期日、免
    除作成拒絕證書之本票乙紙（下稱系爭本票），詎經伊於11
    1年4月6日為付款之提示後，未獲清償，爰依法聲請裁定許
    可強制執行等語。
三、抗告意旨略以：伊於111年4月6日簽立A4規格一式二份之委
    託書，委託將民間信託之房子轉銀行貸款，並未簽立任何本
    票，且於111年4月6日亦未經相對人提示系爭本票，爰對原
    裁定不服，依法提起抗告，請求廢棄原裁定等語。
四、經查，相對人業依票據法第123條規定，在原審提出與所述
    相符之系爭本票為證，又系爭本票載有免除作成拒絕證書之
    旨，且經相對人陳明業經提示付款，是相對人執系爭本票向
    發票人即抗告人行使追索權，而向本院聲請裁定准許強制執
    行，合於票據法第123條規定，自應准許。抗告意旨雖指摘
    其未簽發系爭本票，且相對人未提示系爭本票云云，惟未提
    出事證以實其說，且此亦屬執票人得否行使追索權之實體法
    律關係問題，揆之前揭規定與裁判意旨，應由票據債務人即
    抗告人另提起訴訴解決，尚非本件非訟事件程序所應審究。
    從而，抗告人提起本件抗告，為無理由，應予駁回。
五、據上論結，本件抗告為無理由，爰裁定如主文。
中　　華　　民　　國　　111 　年　　7 　　月　　 11 　日
                  民事第一庭  法  官  劉瓊雯
以上正本係照原本作成。
本件裁定不得再抗告。
中　　華　　民　　國　　111 　年　　7 　　月　　12　　日
                              書記官  劉淑慧